臺灣臺北地方法院刑事附帶民事判決　　　　　　　　　九十年度附民字第一二二號
　　原　　　告　乙○○
　　訴訟代理人　官淑森
　　被　　　告　甲○○
右列被告因本院九十年度易字第一九一號業務侵占案件，經原告提起附帶民事訴訟，
本院判決如左：
    主  文
原告之訴及假執行之聲請均駁回。
訴訟費用由原告負擔。
    事  實
一、原告方面：
（一）聲明：被告應給付原告新台幣（以下同）一百三十六萬一千六百九十九元五角
      。並陳明願供擔保以代釋明，請准宣告假執行。
（二）陳述：
    (1)緣原告乙○○與被告甲○○共同於民國八十七年八月五日開設耀騰營造工程有
      限公司（以下稱耀騰公司），並由原告擔任耀騰公司負責人，被告擔任會計。
      迄八十九年一月間，被告因與原告間屢次為帳目事宜發生爭執，竟基於業務侵
      占之犯意，於同年月十六日清晨零時許，前往耀騰公司位於台北縣新店市○○
      路一一０號一樓之辦公室，將其業務上所持有之耀騰公司大小章、台灣土地銀
      行支票簿、台灣區營造工程工業同業公會第０三四八一八號丙等會員證書、耀
      騰公司第０００九０二號承攬手冊、台灣土地銀行第00000000000
      0號存款存摺及車牌ＤＯ─七００八號ＢＭＷ自用小客車予以侵占入己。嗣於
      同月二十日，原告就被告前揭業務侵占行為向台灣台北地方法院檢察署提出告
      訴，並囑其家人轉告，詎被告為達業務侵占之目的，竟基於強制之犯意，於同
      月二十四日下午五時三十分許，邀約原告於耀騰公司辦公室協商公司財產事宜
      ，並協同不知情之友人王正平、詹坤達共同前去，復於辦公室內單獨向原告稱
      「在公司外之男子為四海幫成員，今天如果不簽切結書就把你押到山上」等語
      ，使原告行無義務之事，而簽名於不知情之公司職員林書政所預擬之切結書及
      授權書上，承諾將原告所有之耀騰公司權利全部放棄，並變更負責人為被告，
      業經臺灣臺北地方法院檢察署檢察官提起公訴（八十九年度偵字第一０二二二
      號）。
    (2)被告故意以強暴、脅迫之方法，逼使原告簽署切結書，放棄其所有之耀騰公司
      權利，而侵害原告基於耀騰公司董事之股東地位（股東權、社員權），自當負
      民法第一百八十四條第一項前段之損害賠償責任。再者，被告協同訴外人即被
      告友人王正平、詹坤達共同前去耀騰公司，於耀騰公司辦公室內向原告稱「在
      公司外面之男子為四海幫成員，今天如果不簽切結書就把你押到山上」等語，
      脅迫被告簽立切結書，放棄對耀騰公司之一切權利，致使被告受有「喪失耀騰
      公司股東地位」之損害，係以背於善良風俗之方法加損害於原告，與民法第一
      百八十四條第一項後段背俗加害之規定相符。爰依民法第一百八十四條第一項
      前段、後段之規定，請求被告負損害賠償責任，並依起訴書所載耀騰公司淨值
      二百六十二萬一千二百六十九元，原告持股百分之五十計算，請求被告給付如
      訴之聲明所示之金額。
    (3)原告自耀騰公司成立，擔任公司負責人起，即未領取耀騰公司之薪資，估算耀
      騰公司該二年度之收入與支出之結果，其資產應遠多於二百六十二萬一千二百
      六十九元，耀騰公司八十八年度之獲利亦應不止十萬二千元，因被告至今不願
      提出伊持有之耀騰公司帳冊，原告亦不能詳細指出耀騰公司資產多寡，保守估
      計應在一千萬元以上，仍請命被告提出耀騰公司帳冊，究明耀騰公司於本件發
      生時，尚餘多少資產，俾使原告補充訴之聲明。
二、被告方面：未提出書狀作何聲明或陳述。
    理  由
一、按刑事訴訟諭知無罪之判決者，對於附帶民事訴訟部分以判決駁回原告之訴，刑
    事訴訟法第五百零三條第一項前段定有明文。
二、本件被告甲○○被訴業務侵占等案件，業經刑事判決諭知無罪在案，揆諸首揭規
    定，自應駁回原告之訴；其假執行之聲請亦失所附麗，併予駁回。
據上論結，應依刑事訴訟法第五百零三條第一項前段判決如主文。
中      華      民      國     九 十 一     年     四     月     四     日
                                      臺灣臺北地方法院刑事第五庭
                                              法  官    劉方慈
右正本證明與原本無異
對於本判決如不服非對刑事判決上訴時不得上訴並應於送達後十日內，向本院提出上
訴狀。
                                              書記官    殷玉芬
中      華      民      國     九 十 一     年     四     月     九     日
